臺灣高等法院高雄分院民事裁定　　　　 110年度重抗字第22號
抗　告　人　柯秀貞　
　
上列抗告人因與臺灣中小企業銀行股份有限公司等間確認優先購
買權存在等事件，對於民國110年9月6日臺灣橋頭地方法院110年
度補字第637號所為裁定提起抗告，本院裁定如下：
    主  文
抗告駁回。
抗告費用由抗告人負擔。
    理  由
一、抗告意旨略以：抗告人起訴請求確認就原審法院108 年度司
    執助字第1813號強制執行事件（下稱系爭執行事件）之執行
    標的，即坐落高雄市○○區○○段○0000地號土地（權利範
    圍全部，下稱系爭土地）有優先購買權存在，並請求相對人
    應連帶賠償新台幣（下同）1,000,000 元，上開兩項聲明為
    可分之訴訟標的，應依其中價額最高者計算訴訟標的價額，
    原審依民事訴訟法第77條之2 第1 項前段規定，核定價額應
    合併計算，自有違誤，應予廢棄等語。
二、按核定訴訟標的之價額，以起訴時之交易價額為準；無交易
    價額者，以原告就訴訟標的所有之利益為準。民事訴訟法第
    77條之1第2項定有明文。又以一訴主張數項標的者，其價額
    合併計算之。但所主張之數項標的互相競合或應為選擇者，
    其訴訟標的價額，應依其中價額最高者定之。民事訴訟法第
    77條之2第1項前段亦有明定。
三、經查，抗告人起訴請求確認其就系爭執行事件之執行標的即
    系爭土地有優先購買權存在，並請求相對人應連帶賠償1,00
    0,000元等情（見原審卷第9頁至第15頁），其中第一項聲明
    即抗告人請求確認對系爭土地有優先購買權存在部分，其目
    的係為取得系爭土地所有權，又系爭土地經系爭執行事件核
    定最低拍賣價格為84,608,000元，此有系爭執行事件拍賣公
    告可佐（見原審卷第17頁至第21頁），堪認本件起訴時系爭
    土地之交易價額應為84,608,000元。又抗告人第二項聲明請
    求損害賠償部分，抗告人可得之利益為1,000,000 元。則依
    前開說明，抗告人以一訴主張兩項標的，其間並無互相競合
    或應為選擇之情形，故價額應予合併計算為共計85,608,000
    元（計算式：84,608,000+1,000,000=85,608,000 ），抗告
    人主張：應依其中價額最高者計算訴訟標的價額云云，容有
    誤會，為不可採。故原裁定依抗告人起訴主張標的可得之利
    益，核定本件訴訟標的價額為85,608,000元，於法並無不合
    ，抗告人請求廢棄原裁定，即無理由，應予駁回。
四、綜上所述，本件抗告為無理由，爰裁定如主文。
中    華    民    國   110    年    11    月    9     日
                        民事第一庭
                                審判長法  官  謝靜雯
                                      法  官  劉傑民
                                      法  官  邱泰錄
以上正本證明與原本無異。
抗告人如不服本裁定應於送達後10日內向本院提出再抗告狀（須
按他造當事人之人數附繕本），並繳納再抗告費新臺幣1,000 元
。再為抗告僅得以適用法規顯有錯誤為理由，並應委任律師為代
理人。如委任律師提起再抗告者，應一併繳納再抗告費。
中    華    民    國   110    年    11    月    9     日
                                      書記官  林芊蕙
附註：
再抗告人之配偶、三親等內之血親、二親等內之姻親，或再抗告
人為法人、中央或地方機關時，其所屬專任人員具有律師資格並
經法院認適當者，亦得為第三審代理人。
再抗告人或其法定代理人具有律師資格者及前項情形，應於提起
再抗告或委任時釋明之。